臺灣臺中地方法院刑事判決
110年度交簡上字第306號
上  訴  人  臺灣臺中地方檢察署檢察官
上  訴  人
即  被  告  戴琬眞



上列上訴人因被告過失傷害案件，不服本院臺中簡易庭中華民國
110年10月28日110年度交簡字第512號第一審刑事簡易判決（聲
請簡易判決處刑案號：110年度偵字18762號），提起上訴，本院
管轄之第二審合議庭判決如下：
    主          文
上訴駁回。
戴琬眞緩刑貳年。
    犯罪事實及理由
一、本案經本院審理結果，認第一審刑事簡易判決認事用法及量
    刑均無不當，應予維持，除證據部分補充「上訴人即被告戴
    琬眞（下稱被告）於本院審理中之自白」外，餘均引用第一
    審刑事簡易判決書（含聲請簡易判決處刑書）所載之犯罪事
    實、證據及理由（如附件）。
二、本判決下述所引用被告以外之人於審判外之供述證據，均經
    本院於審判時當庭直接提示而為合法調查，檢察官及被告均
    同意作為證據（見本院二審卷第80頁至第81頁），而本院審
    酌上開供述證據資料製作時之情況，並無不當取供或證明力
    明顯過低之瑕疵，認以之作為證據應屬適當，依刑事訴訟法
    第159條之5規定，認均具有證據能力。而本案所引用之其餘
    非供述證據，並無證據證明係實施刑事訴訟程序之公務員違
    背法定程序所取得，依刑事訴訟法第158條之4規定之反面解
    釋，應認均具有證據能力，併此敘明。
三、上訴意旨
　㈠檢察官上訴意旨略以：本案被告駕駛車牌號碼000-0000號自
    用小客車闖越紅燈，因而撞擊告訴人童建茂駕駛之車牌號碼
    000-0000號自用小客車，造成告訴人受有左側肋骨第4-8根
    肋骨骨折併氣血胸、左側遠端肱骨粉碎性骨折、腦震盪等嚴
    重傷害，迄今仍未完全痊癒，心靈深感痛苦，被告卻未賠償
    告訴人，是原審量刑過輕等語。
  ㈡被告上訴意旨略以：被告已與告訴人成立調解，並全數賠償
    完畢，原審量刑顯屬過重，請從輕量刑，並給予緩刑之宣告
    等語。
四、按刑罰之量定，固屬法院自由裁量之職權行使，但仍應審酌
    刑法第57條所列各款事由及一切情狀，為酌量輕重之標準，
    並非漫無限制。在同一犯罪事實與情節，如別無其他加重或
    減輕之原因，下級審法院量定之刑，亦無過重或失輕之不當
    情形，則上級審法院對下級審法院之職權行使，原則上應予
    尊重（最高法院85年度台上字第2446號判決參照）。是法官
    於個案審判時，依個案情節加以審酌量刑，倘無裁量濫用情
    事，要難謂其有不當之處。原審判決認被告過失傷害犯行事
    證明確，並審酌被告身為公共道路使用人，本應遵守交通規
    則，避免造成自己與他人之生命、身體、財產之危險，惟其
    駕駛甲車時，竟未遵守道路交通標誌，致告訴人受傷，所為
    實有不該；然考量被告前無經法院論罪科刑之紀錄，素行良
    好，及坦認犯行之犯後態度、尚未與告訴人和解或賠償損害
    等情狀，併考量本案情節、被告之過失情節、告訴人所受傷
    勢及意見，暨被告之智識程度及家庭經濟生活情況等一切情
    狀，量處有期徒刑3月，並諭知易科罰金之折算標準，已詳
    予斟酌刑法第57條各款所列情形，並具體說明量刑之理由，
    核無逾越法定刑度，或濫用自由裁量權限之違法或不當之情
    事，依前揭說明，本院應予尊重。從而，檢察官以量刑過輕
    及被告以量刑過重為由提起上訴，均無理由，應予駁回。
五、又被告未曾因故意犯罪受有期徒刑以上刑之宣告，有臺灣高
    等法院被告前案紀錄表在卷可參，其因一時失慮，致罹刑典
    ，且於偵查、原審及本院審理時均坦承犯行，復於110年11
    月12日以新臺幣（下同）83萬6千元與告訴人成立調解，並
    已全數給付完畢，告訴人亦具狀表示本案不再追究等語，有
    臺中市沙鹿區調解委員會110年11月12日調解書及刑事告訴
    撤回狀在卷可參（見本院二審卷第37頁至第39頁），本院綜
    合全案情節及考量上情，認被告經此次偵審程序及刑之宣告
    後，當知所警惕，信無再犯之虞，所宣告之刑以暫不執行為
    適當，爰依刑法第74條第1項第1款之規定，諭知緩刑2年，
    以啟自新。
六、至告訴人雖於110年11月16日具狀撤回本案告訴，有上開刑
    事告訴撤回狀在卷可證（見本院二審卷第37頁），惟按告訴
    乃論之罪，告訴人於第一審辯論終結前，得撤回其告訴，刑
    事訴訟法第238條第1項定有明文，是告訴乃論之罪需告訴人
    於第一審辯論終結前撤回其告訴，始生撤回告訴之效力，本
    案告訴人係於原審判決後始撤回告訴，依法不生撤回告訴之
    效力，本院仍須依法審理，附此敘明。
據上論斷，應依刑事訴訟法第455條之1第1項、第3項、第364條
、第373條、第368條，刑法第74條第1項第1款，判決如主文。
本案經檢察官黃怡華提起公訴，檢察官陳君瑜到庭執行職務。
中　　華　　民　　國　　111 　年　　2 　　月　　24　　日
                  刑事第五庭  審判長法  官  唐中興    
　　　　　　　　　
　　　　　　　　　                  法  官  李怡真
　　　　　　　　　
　　　　　　　　                  　法  官  黃世誠
以上正本證明與原本無異。
不得上訴。
　　　　　　　　　　　　　　　　　　書記官　楊均謙　
中　　華　　民　　國　　111 　年　　2 　　月　　24　　日
附錄論罪科刑法條
中華民國刑法第284條
因過失傷害人者，處1年以下有期徒刑、拘役或10萬元以下罰金
；致重傷者，處3年以下有期徒刑、拘役或30萬元以下罰金。
附件：本院110年度交簡字第512號刑事簡易判決